臺灣高等法院交通事件裁定　　　　　　 96年度交抗字第405號
抗　告　人
即受處分人　甲○○
上列抗告人因違反道路交通管理處罰條例案件，不服臺灣新竹地
方法院，96年5月3日所為裁定（案號：95年度交聲字第17號），
提起抗告，本院裁定如下：
    主  文
抗告駁回。
    理  由
一、按汽車駕駛人，駕駛汽車在道路上蛇行，或以其他危險方式
    駕車者，處新臺幣6,000元以上24,000元以下罰鍰，並當場
    禁止其駕駛；汽車駕駛人有上揭之行為者，並吊扣該汽車牌
    照3個月，且須接受道路安全講習，並記違規點數3點，此有
    道路交通管理處罰條例第43條第1項第1款、第3項、第4項、
    第63條第1項第3款分別定有明文。
二、原裁定略以：本件受處分人甲○○駕駛劉子能所有之車號JF
    ─2513號自小客車，於95年10月13日晚上11時50分許在新竹
    縣竹北市○○路上「危險駕駛（在道路上蛇行）」之違規事
    實，業經證人即舉發員警徐裕政證述綦詳，並有新竹區監理
    所95年12月8日竹自字第裁50－E00000000裁決書附卷可稽。
    受處分人矢口否認有上揭之違規行為，惟查，受處分人於異
    議狀自陳其於行經中和街與國盛街區○路段，於行進間有由
    內側車道變換至外側車道而未開啟方向燈之情形，與證人即
    當場舉發之警員徐裕政到庭結證未開方向燈，任意變換車道
    等情大致相符，雖其辯稱因方向燈故障，致員警有所誤認，
    然當時並未向員警陳明有上揭方向燈故障之事實，並要求紀
    錄等情，事後亦未舉證，是尚難遽採。且查無何證據足資證
    明證人徐裕政有造事實違法取締之情事，且證人提出95年
    10月13日之臨檢紀錄表及當日蒐證光碟，證明其確於當日前
    往新竹縣竹北市○○路995號實施臨檢，臨檢表上並載有受
    處分人簽名，是其所言非虛。況證人徐裕政與受處分人素不
    相識，復無怨隙，應無甘冒觸犯偽證之罪責，故意構詞誣陷
    異議人之必要。綜上所述，受處分人前揭所辯難認可採，本
    案事證明確。原處分機關依道路交通管理處罰條例第43 條
    第1項第1款、第3項、第4項、第63條第1項第3款之規定，裁
    處罰鍰21,000元，記違規點數3點，且須接受道路安全講習
    ，核無違誤，而駁回其異議。
三、本院經核閱相關卷證，認原裁定並無不當。受處分人雖於法
    定期間內之96年5月18日提出抗告，惟迄未提出理由以明其
    說，已難採信。且執勤警員本其維護交通秩序、安全之職責
    所為之舉發，乃公法上效果之單方行政行為，基於公務員為
    公法上行為具有公信力之原則，該行政處分，自應受到合法
    、正確之推定。是本件受處分人之抗告，應認無理由，予以
    駁回。
據上論斷，應依道路交通案件處理辦法第26條，刑事訴訟法第41
2條，裁定如主文。
中　　華　　民　　國　　96　　年　　7 　　月　　3 　　日
                  刑事第十六庭  審判長法  官  葉騰瑞
                                      法  官  吳鴻章
                                      法  官  楊貴雄
以上正本證明與原本無異。
如不服本裁定，應於收受送達後五日內向本院提出抗告狀。
                                      書記官  林淑貞
中　　華　　民　　國　　96　　年　　7 　　月　　4 　　日
